【裁判字號】    90,婚,464
【裁判日期】    900927
【裁判案由】    離婚
【裁判全文】
臺灣台中地方法院民事判決  九十年度婚字第四六四號
    原      告  甲○○
    被      告  乙○○
右當事人間請求離婚事件，本院判決如左：
    主    文
准原告與被告離婚。
訴訟費用由被告負擔。
    事    實
甲、原告方面：
  一、聲明：求為判決如主文所示。
  二、陳述：
    （一）兩造為夫妻，惟婚後不久，被告即逼迫原告到酒店上班，且必須將工作所
          得購買毒品供被告吸食，原告膽敢不從，則遭被告飽以老拳，甚至曾持刀
          要砍殺原告。當時雙方已生下一女，且原告尚愛著被告，一心想挽住被告
          的心，以保有一完整的家庭為念，遂聽任被告唆使擺佈。爾後原告亦把持
          不住，隨同被告一併吸食毒品，終至鑄下大錯，因而入獄。原告因上開案
          件假釋出獄後，赫然發現被告已另結新歡，且新歡已鳩佔鵲巢。被告為達
          與新歡雙宿之便，竟將原告偕子女趕出家門。原告不得不在外租賃而居，
          並向鈞院訴請被告履行同居獲勝訴在案。
    （二）爾後原告不慎出車禍，受傷住院，於出院回家時，剛抵家門未幾，旋遭警
          察前來以原告租賃處所藏匿毒品為由，移送起地檢署，並因而被判刑二年
          二月，其實此毒品為原告住院期間，被告其同居人所留下，絕非原告所持
          有。被告所為遺棄原告之行為及另結新歡，在家公然同居之行為，使原告
          心碎，本婚姻已名存實亡，爰依民法第一千零五十二條第一項第五款、第
          二項之規定訴請判決離婚。
  三、證據：提出戶籍謄本、台灣台中地方法院八十五年度婚字第五六0號民事判決
      影本各一件為證，並聲請訊問證人林天成、林詩雯、林琦翔。
乙、被告方面：
  一、聲明：求為適當之判決。
  二、陳述：被告自從孩子國小時就離家出走，她都沒有盡到作母親的責任。因為原
      告犯錯，又講不聽，被告才打她，不過那是以前年輕時候的事情，而且我有負
      責任，有帶她去看醫生，打得也不嚴重。如果毒品是被告的，不可能會判原告
      的罪，而且原告是累犯。
    理    由
一、本件原告主張兩造婚姻關係現仍存續中，惟婚後不久，被告即受原告影響，隨同
    被告一併吸食毒品，並因而入獄。被告竟另結新歡，公然與外遇女子在家同居之
    事實業，據原告提出戶籍謄本為證，並經證人即原告之父林天成，兩造之子女林
    詩雯、林琦翔到庭證述屬實，且為被告所不爭執，自堪信為原告之主張為真實。
二、按夫妻一方有民法第一千零五十二條第一項以外之重大事由，難以維持婚姻者，
    夫妻一方得向法院請求判決離婚，民法第一千零五十二條第二項前段定有明文。
    次按婚姻係以經營夫妻共同永久生活為目的，其本質則係建立在誠摯、互信、互
    諒、互愛之基礎上，若夫妻無法共同生活致此誠摯基礎嚴重動搖甚或流失殆盡，
    即屬民法第一千零五十二條第二項前段所稱之難以維持婚姻之重大事由。經查，
    被告於婚姻關係存續中竟與他人同居共枕，且不顧慮孩子的感覺，亦完全不顧原
    告之感受，顯見被告對於婚姻忠實基礎之信賴業已動搖，感情裂痕顯難癒合，勢
    難白首偕老，在情愛已失之情況下，若強求其維持婚姻，僅係造成貌合神離婚姻
    假相，徒增兩造精神痛苦。是本院審酌兩造婚姻貞潔之誠摯信賴基礎顯已動搖流
    失，難以繼續維持婚姻的客觀事實，應堪認定係屬民法第一千零五十二條第二項
    前段所稱難以維持婚姻之重大事由，且難以維持婚姻之重大事由，顯可歸責於被
    告，從而，原告本於前開規定訴請離婚，為有理由，應予准許。原告上開請求既
    經本院審認有理由而准予離婚，則原告仍依據民法第一千零五十二條第一項第五
    款之規定訴請離婚，為請求權競合，本院自毋庸再予審認，併此敘明。
三、兩造其餘攻擊防禦方法於本件判決結果無影響，爰不贅述。
四、據上論結，原告之訴為有理由，爰依民事訴訟法第七十八條，判決如主文。
中      華      民      國    九十      年      九      月    二十七    日
                          臺灣台中地方法院家事法庭
~B法      官  王靜秋
右正本證明與原本無異
如對本判決上訴，應於判決正本送達後廿日內向本院提出上訴狀
中      華      民      國    九十      年      九      月    二十八    日
~B法院書記官


司法院資訊處製作；財團法人民間司法改革基金會備份。
